# 审计报告意见如何出?陈老师

提问人：ahhf 时间：2011-06-17 17:11:33
本所对一家公司进行审计，发现 2009 年度审计报告是别所所出，审计意见是保留事项，所述内容是对 2009 年度的期初数无法进行确认，请教老师，我在出具 2010 年度的审计报告怎么出？ 若继续保留上述事项，我如何表述比较合理？

回答人：chenyiwei
请参考《中国注册会计师审计准则第 1511 号——比较数据》中的相关规定。需要考虑导致 2009 年度保留意见的事项的影响在 2010 年度是否已经消除，以及如果消除的情况下，对 2009 年度的利润表是否进行了必要的重述等问题。